【裁判字號】    89,易,442
【裁判日期】    890829
【裁判案由】    賭博
【裁判全文】
臺灣新竹地方法院刑事判決                          八十九年度易字第四四二號
    公  訴  人  臺灣新竹地方法院檢察署檢察官
    被      告  甲○○
                乙○○
右列被告因賭博案件，經檢察官聲請以簡易判決處刑（八十九年度偵字第六九三號）
，本院認應適用通常訴訟程序，判決如左：
    主  文
甲○○共同連續在公眾得出入之場所賭博財物，處罰金伍仟元，如易服勞役以參佰元
折算壹日。扣案之電動賭博機具肆台（含ＩＣ版肆塊）、賭資新臺幣參仟壹佰參拾元
、帳冊壹本均沒收。
乙○○共同連續在公眾得出入之場所賭博財物，處罰金柒仟元，如易服勞役以參佰元
折算壹日。扣案之電動賭博機具肆台（含ＩＣ版肆塊）、賭資新臺幣參仟壹佰參拾元
、帳冊壹本均沒收。
    事  實
一、甲○○前曾於民國八十七年三月間因偽造有價證券案件，經本院判處有期徒刑二
    年，緩刑五年（未構成累犯）。與乙○○共同基於賭博之概括犯意聯絡，自八十
    八年七月二十六日起，由乙○○在新竹縣湖口鄉湖南村十二鄰十七之五號甲○○
    所開設之「威而鋼」檳榔攤之公眾得出入場所，擺設電動賭博機具「小瑪莉變異
    體」四台，供人以現金投幣或以開分方式把玩，共同連續與不特定之人賭博財物
    ，約定由甲○○管理，其賭博之方式，係由賭客以每次新臺幣（下同）十元硬幣
    投入機具，以一比一或一比五之比例押注，如未押中，分數即從機具消失，如押
    中，可按機台上之倍數來計算分數，賭客所贏得之分數，以前開比例兌換成現金
    給付予賭客，而經營該賭博性電動玩具所得之淨利，由甲○○與乙○○均分。嗣
    於同年八月三十一日下午三時二十分許，為警在前開檳榔攤內當場查獲，並扣得
    已插有電源之前開電動賭博機具四台（含ＩＣ板四塊），賭具內賭資三千一百三
    十元及甲○○所有記載上開機具每日營業額之帳冊一本。
二、案經新竹縣警察局竹北分局報請臺灣新竹地方法院檢察署檢察官偵查起訴。
    理  由
一、訊據被告甲○○、乙○○矢口否認涉有賭博犯行，被告甲○○辯稱：檯子沒有插
    電，也沒有客人，單純是自己在玩的，是純娛樂的電玩云云；被告乙○○辯稱：
    是伊等消遣用的，是純娛樂的電玩云云。惟查右揭事實，業據被告甲○○於警訊
    時供稱：「（問：你如何經營電玩？共有幾台？）．．共有四台，玩法為新台幣
    與分數比例為一比一每一分兌換新台幣一元，金為所押中上面亮燈的部份所得
    為金」及查獲電玩時該電玩有插電源、且有客人玩過、營業所得與乙○○一人
    分得一半等語不諱；而被告乙○○於警訊及偵查中亦指稱客人投的錢一人分一半
    等語，並經證人即查獲該賭博電玩之員警賴國堂於本院訊問時供證明確，而查扣
    之前開小瑪莉變異體電動機具內，亦有三千一百三十元硬幣之多，被告甲○○亦
    陳稱是客人玩放進電玩內的錢，足見已有他人賭玩過該電動機具，非僅單純是被
    告自己娛樂之用；此外，復有扣案之前開小瑪莉變異體電動機具四台（含ＩＣ板
    四塊）、賭資三千一百三十元及帳冊一本在卷可稽，被告二人於偵查中、本院訊
    問審理時改口稱：「不能兌換現金、檯子沒有插電、也沒有客人，是伊等消遣用
    的、是純娛樂的電玩云云，被告甲○○於偵查中陳述：「先將客人所玩剩下的分
    數記下來，等下次伊再投幣開同樣的分數讓他們玩」云云，雖未述及可兌換現金
    ，惟客人於投幣或開分把玩上開賭博機具時，於未押中時，機具上之分數消失，
    造成客人之損失，而於客人投入大量金錢後，贏得分數時，店家卻要求只能保留
    等下次再開相同之分數供渠等把玩，此與常情有違，且被告於本院訊問時坦言客
    人剩餘之分數並未記帳，若非當場以分數兌換金錢，豈能僅憑記憶記住眾多客人
    之分數？足見客人所贏得之分數可兌換成現金，此方與被告甲○○於警訊中陳稱
    一分可兌換一元之情相符，綜上被告二人所辯顯係事後卸責之詞，不足採信。
二、「威而鋼」檳榔攤內擺設之小瑪莉變異體電動機具，均係以該機具所設之偶然機
    率定輸贏，顯具有射倖性，又有以所贏分數兌換現金之情形，業如前述，復有當
    場賭博之器具「小瑪莉變異體」四台（含ＩＣ板四塊），及電動賭博器具內之賭
    資三千一百三十元扣案足資佐證，「威而鋼」檳榔攤內確有賭博情事無訛。事證
    明確，被告二人犯行堪以認定。
三、核被告甲○○、乙○○二人所為，均係犯刑法第二百六十六條第一項前段賭博罪
    。被告二人就上開犯行，有犯意聯絡及行為分擔，均為共同正犯；又被告二人先
    後多次賭博犯行，時間緊接，基本犯罪構成要件相同，顯係基於概括之犯意而為
    ，應依連續犯之規定論以一罪，並依法加重其刑。爰審酌被告乙○○係提供上開
    電動賭博機具，而被告甲○○係在檳榔攤內擺設前開電動玩具，皆因貪圖小利而
    犯罪暨所擺放電動賭博機具之台數、生活狀況、智識程度、犯罪所生之損害與犯
    罪後皆否認犯行之態度等一切情狀，分別量處如主文所示之刑，並均諭知易服勞
    役之折算標準，以資警愓。
四、至於扣案之電動賭博機具小瑪莉變異體共四台（含ＩＣ板四塊），為當場賭博之
    器具、扣案之三千一百三十元，則係在前開電動機具內所查獲，為當場在賭檯之
    財物，均應依刑法第二百六十六條第二項之規定宣告沒收；另扣案之帳冊一本為
    被告甲○○所有供犯罪所用之物，業經被告甲○○陳明在卷，爰依刑法第三十八
    條第一項第二款之規定沒收。。
據上論斷，應依刑事訴訟法第四百五十二條、第二百九十九條第一項前段，刑法第二
十八條、第五十六條、第二百六十六條第一項前段、第四十二條第二項、第三十八條
第一項第二款、第二百六十六條第二項，罰金罰鍰提高標準條例第一條前段、第二條
，判決如主文。
本案經檢察官羅雪梅到庭執行職務。
中      華      民      國    八十九    年      八      月    二十九    日
                                    臺灣新竹地方法院刑事第一庭
                                        審判長  法  官  賴  淑  敏
                                                法  官  滕  治  平
                                                法  官  馮  俊  郎
右正本證明與原本無異。
如不服本判決，應於判決送達後十日內向本院提出上訴狀（應附繕本），上訴於臺灣
高等法院。
                                                書記官  謝  國  聖
中      華      民      國    八十九    年      八      月    二十九    日
附錄本案論罪科刑法條：
刑法第二百六十六條
在公共場所或公眾得出入之場所賭博財物者，處一千元以下罰金，但以供人暫時娛樂
之物為賭博者，不在此限。（罰金已提高為十倍）
當場賭博之器具與在賭檯或兌換籌碼處之財物，不問屬於犯人與否，沒收之。


司法院資訊處製作；財團法人民間司法改革基金會備份。
